【裁判字號】    97,財管,26
【裁判日期】    971202
【裁判案由】    指定遺產管理人
【裁判全文】
臺灣宜蘭地方法院民事裁定              97年度財管字第26號
聲  請  人  宜蘭縣蘇澳地區農會
法定代理人  丙○○
非訟代理人  甲○○
上列聲請人聲請選任遺產管理人事件，本院裁定如下：
    主      文
選任丁○○（男，民國○○年○月○○日生，身分證統一編號：Ｚ0000
00000號，住宜蘭縣冬山鄉○○路○段323巷1弄9號）為被繼承人
乙○○（男，民國○○年○月○○日生，身分證統一編號：Ｚ00000000
0號，民國96年8月1日死亡，生前最後住所：宜蘭縣羅東鎮○○
路60號4樓）之遺產管理人。
准對被繼承人乙○○之繼承人為承認繼承之公示催告。
被繼承人乙○○之繼承人，應自前項公示催告最後登載新聞紙之
日起八個月內承認繼承，上述期限屆滿，無繼承人承認繼承時，
被繼承人乙○○之遺產，於清償債權並交付遺贈物後，如有剩餘
即歸屬國庫。
程序費用由被繼承人乙○○之遺產負擔。
    理      由
一、按繼承開始時，繼承人之有無不明，而無親屬會議或親屬會
    議未於一個月內選定遺產管理人者，利害關係人得聲請法院
    選任遺產管理人，並由法院依公示催告程序，定六個月以上
    之期限，公告繼承人，命其於期限內承認繼承，民法第1177
    條、第1178條規定甚明。
二、本件聲請意旨略以：被繼承人乙○○於民國95年9月11日向
    聲請人借貸新臺幣（下同）貳佰參拾萬元，迄今尚欠貳佰貳
    拾參萬貳仟捌佰柒拾元；因乙○○於96年8月1日死亡，其第
    1、2、3順序之繼承人均拋棄繼承權，且經法院准予備查在
    案，而乙○○是否仍有其他得為繼承之人不明，其親屬會議
    亦未於一個月內選定遺產管理人，致聲請人對乙○○之遺產
    無法行使權利；為實現債權，爰依法聲請法院選任乙○○之
    遺產管理人，並准對乙○○之繼承人為公示催告等語。
三、前揭事實，業據聲請人提出被繼承人之戶籍謄本、借據、放
    款明細、抵押權設定契約書、他項權利證明書、本院民事庭
    函各1件為證，並經本院依職權調閱96年度繼字第231號拋棄
    繼承權卷宗查核屬實，聲請人之主張，應堪信為真實。從而
    ，聲請人本於利害關係人之身分聲請為被繼承人乙○○選任
    遺產管理人自有理由，應予准許。
四、查丁○○為乙○○借款之連帶保證人，其在保證額度內，與
    乙○○對聲請人同負連帶清償債務之責，其於本院訊問時，
    已表示願意擔任乙○○之遺產管理人，以經濟上之利害關係
    而言，有相當理由可信其會謹慎、妥善管理被繼承人之遺產
    ，以避免本人之損失或損害；又財政部國有財產局臺灣北區
    辦事處宜蘭分處派員到庭陳述「建議選任連帶保證人丁○○
    擔任乙○○之遺產管理人較為適宜」等語，且聲請人亦希望
    由丁○○擔任被繼承人之遺產管理人。綜上，本院認由丁○
    ○擔任乙○○之遺產管理人尚屬合適，爰選任丁○○為乙○
    ○之遺產管理人，並依公示催告程序，定八個月之期限，公
    告不明之繼承人於期限內承認繼承。
五、依非訟事件法第21條第2項、民事訴訟法第78條，裁定如主
    文。
中    華    民    國    97    年    12    月    2     日
                  臺灣宜蘭地方法院家事法庭
                      法  官  周健忠
以上正本與原本無異。
如不服本裁定，應於裁定送達後10日內向本院提出抗告狀（應附
繕本）。
中    華    民    國    97    年    12    月    3     日
                      書記官  姚國華


司法院資訊處製作；財團法人民間司法改革基金會備份。
